【裁判字號】    99,交聲,1254
【裁判日期】    991231
【裁判案由】    違反道路交通管理處罰條例聲明異議
【裁判全文】
臺灣士林地方法院交通事件裁定        99年度交聲字第1254號
原處分機關  臺北市交通事件裁決所
異  議  人
即受處分人  高勝賢
上列異議人即受處分人因違反道路交通管理處罰條例事件，對於
臺北市交通事件裁決所民國99年12月2 日北市裁罰字第裁22-A07
YQJ292號裁決聲明異議（原舉發案號：臺北市政府警察局舉發違
反道路交通管理事件通知單北市警交大字第A07YQJ292 號），本
院裁定如下：
    主  文
異議駁回。
    理  由
一、按道路交通安全規則第111 條第1 項第2 款規定，汽車在交
    岔路口十公尺內不得停車，第112 條第1 項第1 款復規定，
    禁止臨時停車處所不得停車。再按汽車駕駛人停車時，在禁
    止臨時停車處所停車者，處新臺幣（下同）600 元以上1,20
    0 元以下罰鍰，道路交通管理處罰條例第56條第1 項第1 款
    定有明文。又按「臨時停車」，係指車輛因上、下人、客，
    裝卸物品，其引擎未熄火，停止時間未滿3 分鐘，保持立即
    行駛之狀態；「停車」，則指車輛停放於道路兩側或停車場
    所，而不立即行駛，道路交通管理處罰條例第3 條第9 款、
    第10款亦分別規定甚明。
二、原處分意旨略以：異議人即受處分人高勝賢於民國99年10月
    7 日上午10時10分許，將車牌號碼640-A7號營業用小客車，
    停放在臺北市○○區○○街2 段233 號旁之交岔路口十公尺
    內禁止臨時停車紅線路段，經警拍照逕行舉發違規，爰依道
    路交通管理處罰條例第56條第1 項第1 款規定，處罰鍰900
    元。
三、異議意旨略以：伊停車處並非停在交岔路口十公尺內，且系
    爭路段紅線劃設不清，使駕駛人無法辨識，執勤人員執勤當
    時有選擇性或執法不公之情事，例如其他車輛亦停放在該處
    卻未見開單處罰，據此聲明異議云云。
四、經查：
  (一)本件異議人即受處分人高勝賢於99年10月7 日上午10時10分
    許，將車牌號碼640-A7號營業用小客車，停車在臺北市○○
    區○○街2 段233 號旁之交岔路口十公尺內禁止臨時停車紅
    線路段之事實，業據異議人自承在卷，並有舉發照片1 幀附
    卷可稽。觀之該照片所示違規車輛停車位置確係位於交岔路
    口十公尺內，此部分事實洵堪認定。
  (二)異議人雖以上開情詞置辯，然查系爭路段之禁止臨時停車紅
    色實線係臺北市交通管制工程處所劃設列管，此有該處99年
    10月26日北市交工程字第09933586600 號函在卷足憑。另在
    交岔路口十公尺內本即禁止臨時停車，在禁止臨時停車處所
    不得停車，揆諸前開規定即明，並不待主管機關劃設或設置
    標線、標誌，倘於交岔路口十公尺內，劃設、設置有禁止臨
    時停車標線、標誌，無非加重提醒、督促駕駛人注意。況且
    ，道路交通安全規則第111 條第1 項第2 款所謂之交岔路口
    ，並不僅於道路名稱有「路」者屬之，亦非專指主幹道之交
    岔路口，只要是兩條道路之交岔處即係前揭之交岔路口，凡
    路與路之交接處十公尺內，縱使係巷口亦均不得臨時停車或
    停車，異議人所認與規定不符，委不足採。又異議人質以執
    法人員執勤當時有選擇性或執法不公之情事，然執行違規停
    車取締勤務之員警係以責任區機動巡邏方式為之，發現有違
    規行為時，即依法逕行告發取締，難認有何選擇性執法或執
    法不公之情事，縱異議人所稱其他車輛在不同日期不同時段
    停放該處，卻未見開單處罰等情屬實，惟此係主管機關行使
    行政裁量權妥適與否，而非違法與否之問題，且人民不得主
    張「不法之平等」，故仍無解於異議人違規行為之認定。
五、從而原處分機關審酌異議人違規情形，依道路交通管理處罰
    條例第56條第1 項第1 款規定，對異議人違規行為裁處900
    元罰鍰，核無不當。本件異議為無理由，應予駁回。
據上論斷，應依道路交通事件處理辦法第18條，裁定如主文。
中    華    民    國    99    年    12    月    31    日
                  交通法庭法  官  黃潔茹
以上正本證明與原本無異。
如不服本裁定，應於裁定送達五日內，向本院提出抗告狀。
                          書記官  黃瓊芳
中    華    民    國    99    年    12    月    31    日

司法院資訊處製作；財團法人民間司法改革基金會備份。
